# 收入披露

提问人：luluhe 时间：2020-09-16 10:33:12
物流公司同时提供商品贸易和运输服务，合同约定中商品价格和运输价格分开，收入确认时作为一个履约义务都在控制权转移后确认。附注披露时是必须作为商品贸易一个收入大类披露呢？还是可以分商品贸易和运输服务分开披露？

回答人：chenyiwei
如果确定将贸易和运输合并作为一项履约义务，则汇总披露一项总的商品销售收入，不单列运输服务收入。即，合同价款分解的最小单元是履约义务，同一履约义务内部不再进一步细分。